臺灣臺北地方法院刑事判決　　　　　　　　　　　　　　九十年度訴緝字第四四號
　　公　訴　人　臺灣臺北地方法院檢察署檢察官
　　被　　　告　酉○○　男　四.
　　共　　　同　徐揆智律師
　　選任辯護人　陳怡如律師
右列被告因偽造有價證券等案件，經檢察官提起公訴（八十五年度偵字第二七六六０
號、八十六年度偵字第六０九四號、八十六年度偵字第六八六八號），本院判決如左
：
    主    文
酉○○共同連續意圖供行使之用，而偽造有價證券，處有期徒刑伍年。偽造如附表一
所示之支票、偽造之臺中巿第七信用合作社港路分社支票存款開戶申請及約定書上偽
造之「吳平家」署名、印文各壹枚、偽造之臺灣省公務局臺北區監理所汽（機）車駕
駛人審驗暨各項異動登記書上偽造之「未○○」署名壹枚、偽造之臺灣省公務局臺中
區監理所汽（機）車過戶登記書上偽造之「未○○」署名、印文各壹枚、偽造之「吳
平家」、「未○○」印章各壹枚、變造之「吳平家」國民身分證上所黏貼之酉○○照
片壹張及扣案之中華民國交通部汽車行車執照壹張，均沒收之。
被訴違反電信法部分無罪。
    事    實
一、酉○○與真實姓名年籍不詳自稱林承佑之成年男子，共同基於意圖為自己不法所
    有、偽造有價證券、變造特種文書及行使偽造私文書之概括犯意聯絡，於民國八
    十五年十月間某日，由酉○○提供照片一張交由自稱林承佑之男子將吳平家之國
    民身分證上之照片撕下後，換貼酉○○之照片一張而予以變造，足以生損害於吳
    平家及戶政主管機關對身分證管理之正確性；酉○○另在不詳時地委由不知情之
    刻印行人員偽刻「吳平家」印章乙枚後，於八十五年十一月五日，持上揭變造之
    「吳平家」國民身分證前往臺中市○○路○段二六九號臺中巿第七信用合作社港
    路分社（下稱中巿七信港路分社）辦理支票存款開戶手續而行使之，並在支票存
    款開戶申請及約定書申請人欄上偽造「吳平家」署名一枚及蓋用上開偽刻之印文
    一枚，持向中巿七信港路分社申請支票存款帳戶（帳號二八三四－二號），並領
    取支票使用，足以生損害於吳平家。酉○○復與自稱林承佑之男子，自八十五年
    十月六日起至同年十二月二十九日止，於附表二所示之時間、地點向附表二所示
    之公司詐購財物及利益，並在前揭領得之中巿七信港路分社支票，未經吳平家同
    意，連續蓋用上揭偽刻之吳平家之印文於附表一所示之支票發票人欄上，而偽造
    附表一所示之支票交付予附表二所示之公司，詎上開支票經提示均未獲付款，亦
    足以生損害於吳平家。酉○○嗣為避免為警查獲前揭犯行，於八十五年十二月間
    ，另行基於使公務員登載不實及賡續前揭變造特種文書、行使偽造私文書之概括
    犯意，在臺北縣中和巿民利街二十五號住處，將未○○所有之汽車駕駛執照上之
    照片撕下後，換貼酉○○之照片一張而予以變造，足以生損害於未○○及主管機
    關對於駕駛執照管理之正確性。酉○○另在八十六年一月十三日，前往臺灣省公
    務局臺北區監理所，在汽（機）車駕駛人審驗暨各項異動登記書上申請人欄上偽
    造「未○○」署名一枚，向該監理所辦理汽車行車執照遺失登記及補發，致該監
    理所承辦人員將此等不實事項登載於職務上掌理之公文書上，並重新發給汽車行
    車執照一張，足以生損害於未○○及主管機關對於行車執照管理之正確性。酉○
    ○另在不詳時地委由不知情之刻印行人員偽刻「未○○」印章乙枚後，再於八十
    六年一月十五日，前往臺灣省公務局臺中區監理所，在汽（機）車過戶登記書上
    偽造「未○○」署名一枚及蓋用上開偽刻之印文一枚，向該監理所辦理ＱＮ－四
    一二六號自用小客車之過戶登記，致該監理所承辦人員將此等不實事項登載於職
    務上掌理之公文書上，足以生損害於未○○及主管機關對於車輛管理之正確性。
    嗣於八十六年一月二十七日在臺北縣警察局中和分局員山派出所接受訊問時，為
    避免為警查獲前揭變造「未○○」汽車駕駛執照之犯行，而自行吞食上開變造之
    汽車駕駛執照一張。
二、案經臺灣臺北地方法院檢察署檢察官自動檢舉暨臺北縣警察局中和分局訴請臺灣
    板橋地方法院檢察署呈請臺灣高等法院檢察署核轉臺灣臺北地方法院檢察署檢察
    官偵查起訴。
    理    由
壹、有罪部分：
一、右揭事實業據被告酉○○於本院審理時供承不諱，核與被害人林國芳、鄭敏夫、
    王宗仁、戊○○、天○○、朱金炫、江連發、張宏奇、簡乾鐘等人於警訊、偵查
    、本院調查時；被害人未○○於警訊、本院調查時；被害人巳○○、戌○○、乙
    ○○、劉成家、申○○等人於偵查時及被害人子○○、午○○、己○○、辰○○
    、庚○○於本院調查時到庭指訴明確，此外，復有臺中市第七信用合作社八十六
    年五月十九日中市七信第三五四號函暨函附之支票存款開戶申請及約定書影本、
    變造之吳平家國民身分證影本、臺灣省公務局臺北區監理所八十六年三月四日檢
    八六－四一六－三－九五號函文暨函附之汽（機）車駕駛人審驗暨各項異動登記
    書影本、臺灣省公務局臺中區監理所八十六年三月十一日（一）八六－四二一－
    一（七）號函文暨函附之汽（機）車過戶登記書影本各一紙，及訂購單影本、出
    貨明細表影本、支票影本、退票理由單影本各數紙在卷可稽，堪認被告之自白核
    與事實相符，自得採為論罪之依據。本件事證已臻明確，被告右開犯行洵堪認定
    。
二、核被告酉○○所為，係犯刑法第二百十六條、第二百十二條之行使變造特種文書
    罪、同法第二百十六條、第二百十條之行使偽造私文書罪、第二百零一條第一項
    之偽造有價證券罪、第三百三十九條第一項之詐欺取財罪、第三百三十九條第二
    項之詐欺得利罪、第二百十四條之使公務員登載不實罪。被告偽造印章、印文及
    署名之行為，均為偽造私文書之階段行為；又偽造私文書及變造特種文書之低度
    行為，均應為行使偽造私文書及行使變造特種文書之高度行為所吸收，均不另論
    罪。另偽造印文為偽造有價證券之部分行為，又偽造有價證券後復持以行使，其
    持以行使之輕罪行為，已為偽造之重罪行為所吸收，亦均不另論罪。被告與自稱
    林承佑之男子二人，就上揭行使變造特種文書罪（行使變造「吳平家」國民身分
    證罪部分）、行使偽造私文書罪、偽造有價證券罪、詐欺取財罪、詐欺得利罪間
    ，有犯意之聯絡及行為之分擔，均為共同正犯。又被告利用不知情之刻印行人員
    偽刻「吳平家」、「未○○」印章，均係間接正犯。另被告先後多次行使變造特
    種文書、行使偽造私文書、偽造有價證券、詐欺取財、詐欺得利及使公務員登載
    不實之犯行，均時間緊接，所犯均係構成要件相同之罪名，顯均係基於概括犯意
    反覆為之，均為連續犯，均應依刑法第五十六條之規定，以一罪論，並加重其刑
    。再被告所犯連續行使變造特種文書、連續行使偽造私文書、連續偽造有價證券
    、連續詐欺取財、連續詐欺得利及連續使公務員登載不實罪六罪之間，有方法結
    果之牽連關係，為牽連犯，依刑法第五十五條後段之規定，應從較重之連續偽造
    有價證券罪處斷。爰審酌被告之犯罪動機、目的、手段、品行、智識程度，及偽
    造支票存款開戶申請及約定書、汽（機）車駕駛人審驗暨各項異動登記書、汽（
    機）車過戶登記書、變造「吳平家」國民身分證及「未○○」汽車駕駛執照，致
    生損害於被害人吳平家、未○○及主管機關對於車輛、駕駛執照、身份證管理之
    正確性。且偽造如附表一所示支票之票面金額高達新臺幣（下同）七百多萬元，
    持向附表二所示之被害人詐取財物或利益，對於被害人吳平家及附表二所示之被
    害人所生之損害甚鉅，惟念其犯罪後復能坦認犯行，態度尚稱良好等一切情狀，
    量處如主文所示之刑。偽造如附表一所示之支票，均應依刑法第二百零五條之規
    定，併予宣告沒收之。又偽造之支票存款開戶申請及約定書、汽（機）車駕駛人
    審驗暨各項異動登記書及汽（機）車過戶登記書，分別經被告提出於中巿七信港
    路分社、臺灣省公務局臺北區監理所及臺灣省公務局臺中區監理所而行使，已非
    屬被告所有，惟其上偽造之「吳平家」署名、印文各一枚、「未○○」署名一枚
    及「未○○」署名、印文各一枚，依刑法第二百十九條之規定，不問屬於犯人與
    否，均應併予宣告沒收。又偽造之「吳平家」、「未○○」印章各一枚，雖未扣
    案，惟無證據證明業已滅失，亦應依刑法第二百十九條之規定，併予宣告沒收。
    至變造「吳平家」國民身分證上之酉○○照片一張，係被告所有，且係供犯罪所
    用之物，雖未扣案，惟無證據證明業已滅失，爰依刑法第三十八條第一項第二款
    之規定，併予宣告沒收。另扣案之中華民國交通部汽車行車執照一張，係被告所
    有狙係本件犯罪所得之物，爰依刑法第三十八條第一項第三款之規定，併予宣告
    沒收。至變造「吳平家」國民身分證一張，係被害人吳平家所有，非被告所有之
    物，及變造之「未○○」汽車駕駛執照一張（含酉○○照片一張），已遭被告於
    警訊時所吞食而滅失，故本院爰均不予宣告沒收，附此敘明。
三、公訴意旨另以：被告酉○○係臺北巿南京東路五段三七０號七樓賀格有限公司（
    下稱賀格公司）負責人，基於意圖為自己不法所有之概括犯意，於八十五年四月
    間，由賀格公司職員蔡隆成向冠紡貿易有限公司（下稱冠紡公司）詐購五十五萬
    七千餘元之布料後，拒不付款。復於八十五年六月初，以外銷為由向臺北縣泰山
    鄉○○路○段九六五號六樓合威實業有限公司（下稱合威公司）訂購三千二百餘
    萬元之布疋，除表示可分批交付貨品外，並聲稱將按合威公司每次交付貨品之數
    量計價付款，合威公司不疑有詐，遂於八十五年七月八日交付二百五十一萬七千
    二百十八元之貨品，被告則交付面額分別為七十二萬元、八十三萬九千六百二十
    八元及八十三萬九千六百二十八元，票載日期分別為八十五年七月十二日、八十
    五年八月九日及同年九月六日之支票三紙抵付貨款。嗣首張支票依期兌現，使合
    威公司陷於錯誤，乃續分別交付三次貨品，然被告於收受上開款項之貨品後僅交
    付面額九十三萬六千元，發票日期為八十五年七月十九日之支票乙紙，而上開支
    票屆期又遭退票，合威公司前往追索，被告交付現金四十萬元以取信合威公司，
    餘款於合威公司至被告位在桃園縣大園鄉之工廠擬為追索時，被告竟已去向不明
    。另被告又委由蔡隆成向馥譽實業股份有限公司（下稱馥譽公司）詐購五十四萬
    五千餘元之布料，並交付發票日期為八十五年八月十八日之台北銀行寶清分行支
    票予馥譽公司，上開支票經馥譽公司提示亦未獲支付。因而認被告涉犯有刑法第
    三百三十九條第一項之詐欺取財罪嫌云云。
四、按犯罪事實應依證據認定之，無證據不得認定其犯罪事實；復不能證明被告犯罪
    者，應諭知無罪之判決，刑事訴訟法第一百五十四條、第三百零一條第一項分別
    定有明文。次按認定不利於被告之事實，須依積極證據，苟積極證據不足為不利
    於被告事實之認定，即應為有利於被告之認定，更不必有何有利之證據。另告訴
    人之指訴，係以使被告受刑事訴追為目的，是其陳述是否與事實相符，仍應調查
    其他證據以資審認。本件公訴人認被告涉犯有刑法第三百三十九條第一項之詐欺
    取財罪嫌，無非以證人癸○○、寅○○等人之指訴為其主要論據。訊據被告則堅
    詞否認有何此部分詐欺取財之犯行，辯稱：「我是在賀格公司上班，負責電子的
    部分，我對於公司向別人訂貨沒有付款的事我不知情，也沒有參與。這都是老闆
    魏惠厚一個人做的，與我無關。」等語。經查：證人癸○○即合威公司業務經理
    於八十五年八月十四日警訊時陳稱：「當時是賀格公司總經理魏惠厚、國外經理
    王世國、股東何瑞雄等人出面與我洽談購布事宜，被告並沒有參與，但因被告是
    賀格公司的名義負責人，所以我才認為他們共同詐欺我們的貨。」；另證人寅○
    ○即馥譽公司職員於八十五年八月十四日警訊及本院九十年七月五日調查時到庭
    陳稱：「當時是透過賀格公司股東何瑞雄認識賀格公司，事後我是與該公司魏惠
    厚聯絡接洽訂購事宜。我有去過賀格公司，但都沒有見過被告。我也不認識被告
    。」等情，核與被告前揭辯稱伊未向被害人合威公司及馥譽公司訂購貨物等語相
    符，是被告前開所辯，應堪採信。從而，尚難僅憑被告為賀格公司之名義負責人
    ，即遽論被告涉有詐欺取財之犯行。另參以公訴意旨認賀格公司向被害人冠紡公
    司訂購貨物部分，係僅憑第三人馥譽公司職員寅○○於警訊中之片面傳聞指述，
    即遽以提起公訴，嗣經本院遍查全卷並無相關事證足資佐證該傳聞指述之真實性
    ，是尚難僅憑第三人馥譽公司職員寅○○之片面傳聞指述，即遽認被告涉犯此部
    分犯行。此外，復查無其他積極證據足資證明被告有何公訴人所指之詐欺取財犯
    行，揆諸首開法條及判例之說明，不能證明被告犯罪，原應為無罪之諭知，惟公
    訴人認此部分與前開有罪部分有連續犯之裁判上一罪關係，爰不另為無罪之諭知
    ，附此敘明。
五、移送併辦意旨略以部分：（一）臺灣臺北地方法院檢察署八十六年度偵字第八三
    一六號：被告於八十五年六月間，向早安公司及勤洋公司訂購電解電容片及電容
    器未付款。（二）臺灣臺北地方法院檢察署八十六年度偵字第八二七０號：被告
    於八十五年六月十二日夥同亥○○變造蔡奇福及張書瑞國民身分證，持向匯豐汽
    車股份有限公司南新竹分行詐購汽車二輛。（三）臺灣臺北地方法院檢察署八十
    九年度偵字第二四０一號：被告於八十六年十二月八日，侵占歐瑞元之國民身分
    證，並予以變造，復於八十八年五月持變造之歐瑞元國民身分證向友順小客車租
    賃公司租用小客車一輛後，拒不返還。（四）臺灣臺北地方法院檢察署八十六年
    度偵字第八三一五號：被告於八十五年七月間向東喬公司訂購五萬片線路板零件
    未付款。（五）臺灣板橋地方法院檢察署九十年度偵字第五八七八、九三０五號
    ：１．被告於八十六年九月間變造蕭焜麟國民身分證，並持該變造國民身分證向
    監理機關辦理車號ＥＦＪ－二三五號機車過戶而行使之。２．被告於八十八年間
    持前開變造蕭焜麟國民身分證至臺北市詮龍汽車租賃公司承租ＨＮ－七四六九號
    小客車，詐取該車行車執照後復加以變造。３．被告於八十六年十二月八日及八
    十七年六月二十四日變造張桂森國民身分證一張，復持向監理機關辦理車號ＯＶ
    －八七四五號、ＣＴ－００六六號自小客車過戶，並冒用張桂森名義向臺灣土地
    銀行申請信用卡一張。４．被告於不詳時地收受贓物即陳建維國民身分證一張，
    並在不詳時地予以變造。５．被告於八十八年間變造林進發國民身分證一張，持
    向台新銀行北台中分行申請活期存款帳戶使用。６．被告於不詳時地變造謝春程
    國民身分證一張，並持向上海銀行中和分行申請活期存款帳戶使用。７．被告於
    不詳時地變造李國樑國民身分證一張，並持向基隆郵局申請存簿儲金簿使用。８
    ．被告於不詳時地變造林明德國民身分證一張，持向華僑銀行樹林分行申請活期
    存款帳戶使用，並領用華僑銀行金融卡一張。９．被告於八十九年間在不詳地點
    收受贓物即邱瑞娟國民身分證一張，並在不詳時地予以變造。１０．被告於八十
    九年七、八月間在不詳地點收受贓物即王紀剛國民身分證一張，並在不詳時地予
    以變造，並持向華僑銀行城東分行申請活期存款帳戶使用。１１．被告於八十九
    年十二月間，與真實姓名年籍不詳綽號「小趙」之成年男子，以換貼照片之方式
    ，共同變造李清統之護照一本。１２．被告明知劉金坤所有之榮譽國民證、萬泰
    銀行金融卡、富邦銀行金融卡、上海銀行金融卡、美國運通卡、ＡＴＹ－八八九
    號重型機車行車執照均係來路不明之贓物，竟仍於八十九年十二月間向姓名年籍
    不詳自稱小趙之人收受之。因而認此部分與上開起訴部分，有連續犯之裁判上一
    罪關係，而移送本院併為審理。按裁判上一罪，其中一罪業已繫屬於法院，他部
    分尚由檢察官偵辦者，倘檢察官認該其所偵辦之部分，確有應成立犯罪之虞，且
    與已繫屬法院部分有裁判上一罪之關係，而移送該已繫屬法院併辦，則該受移送
    之已繫屬法院得就該移送併辦部分予以實質審判者，應以經其審理之結果，以該
    二罪間確有裁判上一罪之關係為前提，倘該二罪間，經繫屬法院審理之結果並無
    裁判上一罪之關係時，基於不告不理原則，該繫屬法院就移送併辦部分不得為任
    何裁判，而僅能退回原偵查機關另行偵辦，否則即有就未經請求之事項予以裁判
    之訴外裁判之違法。次按刑法連續犯必須行為人主觀上基於概括犯意，亦即行為
    人之多次犯罪行為，須自始均在一個預定犯罪計劃之內，出於主觀上始終同一犯
    意之進行，始足當之，並非一有多次犯同一罪名之罪，即概論以連續犯。
六、經查：移送併案之上開詐欺取財及行使變造特種文書及行使偽造私文書之犯罪行
    為時間分別係八十五年六月、八十六年九月、十二月、八十七年六月、八十八年
    八月、八十九年七、八月、十二月，與本件論罪科刑之事實行為時間（八十五年
    十月六日至八十六年一月十五日）分別相距達四個月至一年十一月之久；且移送
    併案（三）之侵占事實及移送併案（五）４．１０．１２之收受贓物事實，亦與
    本件論罪科刑之罪名並不相同，顯難認被告主觀上係基於前揭論罪科刑部分事實
    之概括犯意，是前揭移送併案部分與本件論罪科刑部分事實並無連續犯關係，本
    院自無從併予審判，應退由檢察官另為妥適之處理，併此明。
貳、無罪部分：
一、公訴意旨係以：被告酉○○與丁○○（另案偵結）共同意圖為自己不法之利益，
    由丁○○於八十五年七月二十日在臺北巿重慶南路與和平西路口某咖啡廳向被告
    購買盜拷之000000000號行動電話，並於八十五年七月二十一日下午五
    時許，在臺北巿中華路與西藏路口某泡沬紅茶店撥打上開行動電話，詐取免繳納
    電話費之利益，嗣為警於該處所查獲上情。因而認被告涉犯有電信法第五十六條
    第一項之罪嫌云云。
二、按犯罪事實應依證據認定之，無證據不得認定其犯罪事實；復不能證明被告犯罪
    者，應諭知無罪之判決，刑事訴訟法第一百五十四條、第三百零一條第一項分別
    定有明文。次按認定不利於被告之事實，須依積極證據，苟積極證據不足為不利
    於被告事實之認定，即應為有利於被告之認定，更不必有何有利之證據，最高法
    院著有三十年上字第八一六號判例足資參照。
三、本件公訴人認被告涉犯有電信法第五十六條第一項之罪嫌，無非以證人丁○○之
    證述為其主要論據。訊據被告則堅詞否認有何此部分犯行，辯稱：「我沒有販賣
    盜拷之000000000號行動電話給丁○○，而且我也不認識丁○○。」等
    語。經查：證人丁○○於八十五年七月三十日偵查中到庭陳稱：「盜拷的行動電
    話是我在八十五年七月二十日週六下午在重慶南路和平西路口咖啡店以三萬五千
    元向一名綽號「小石頭」買的，當時「小石頭」給我一張酉○○的名片。」（見
    臺灣臺北地方法院檢察署八十五年度偵字第一六一九一號偵查卷宗第十六頁）等
    語，另參以證人丁○○於本院九十年七月二十六日調查時到庭證稱：「被告並不
    是那位自稱「小石頭」的男子，「小石頭」大約三十幾歲，將近四十歲，身高大
    約一百七十二公分左右，沒有被告這麼矮，也沒有被告這麼胖，當時是「小石頭
    」拿一張酉○○的名片給我，自稱是酉○○，雖然事情過了這麼久，但因為我被
    騙了錢，所以我記得很清楚被告並不是「小石頭」。」等情，足認證人丁○○所
    指訴當時販售盜拷行動電話之人應係綽號「小石頭」之人，而非被告，是尚難僅
憑「小石頭」之人自稱係酉○○即遽認被告涉犯此部分犯行。基此，被告前揭辯
    稱伊未販賣盜拷行動電話給證人丁○○等語，應堪採信。此外，復查無其他積極
    證據足資證明被告有何公訴意旨所指違反電信法之犯行，不能證明被告被指訴之
    犯行，揆諸首開法條及判例之說明，依法自應諭知無罪之判決。
據上論斷，應依刑事訴訟法第二百九十九條第一項前段、第三百零一條第一項，刑法
第二十八條、第五十六條、第二百零一條第一項、第二百十六條、第二百十條、第二
百十二條、第二百十四條、第三百三十九條第一項、第二項、第五十五條、第三十八
條第一項第二款、第三款、第二百零五條、第二百十九條，罰金罰鍰提高標準條例第
一條前段，判決如主文。
本案經檢察官孫治遠到庭執行職務。
中      華      民      國      九十一    年    十二    月    三十一    日
                                  臺灣臺北地方法院刑事第七庭
                                      法  官  蔡正雄
右正本證明與原本無異。
如不服本判決，應於判決送達後十日內向本院提出上訴狀(應抄附繕本)。告訴人
或被害人如對於本判決不服者，應具備理由請求檢察官上訴，其上訴期間之計算
係以檢察官收受判決正本之日期為準。
                                      書記官  黃秀琴
中      華      民      國      九十二    年     一     月      二      日
附錄本案論罪科刑法條全文：
刑法第二百零一條：
意圖供行使之用，而偽造、變造公債票、公司股票或其他有價證券者，處三年以上十
年以下有期徒刑，得併科三千元以下罰金。
行使偽造、變造之公債票、公司股票或其他有價證券，或意圖供行使之用，而收集或
交付於人者，處一年以上七年以下有期徒刑，得併科三千元以下罰金。
刑法第二百十六條：
行使第二百十條至第二百十五條之文書者，依偽造、變造文書或登載不實事項或使登
載不實事項之規定處斷。
刑法第二百十條：
偽造、變造私文書，足以生損害於公眾或他人者，處五年以下有期徒刑。
刑法第二百十二條：
偽造、變造護照、旅券、免許證、特許證及關於品行、能力、服務或其他相類之證書
、介紹書，足以生損害於公眾或他人者，處一年以下有期徒刑、拘役或三百元以下罰
金。
刑法第二百十四條：
明知為不實之事項，而使公務員登載於職務上所掌之公文書，足以生損害於公眾或他
人者，處三年以下有期徒刑、拘役或五百元以下罰金。
刑法第三百三十九條：
一意圖為自己或第三人不法之所有，以詐術使人將本人或第三人之物交付者，處五年
  以下有期徒刑、拘役或科或併科一千元以下罰金。
二以前項方法得財產上不法之利益或使第三人得之者亦同。
三前二項之未遂犯罰之。
刑法第二百零五條：
偽造、變造之有價證券、郵票或印花稅票及前條之器械原料，不問屬於犯人與否，沒
收之。
刑法第二百十九條：
偽造之印章、印文或署押，不問屬於犯人與否，沒收之。
附表一：
┌─┬───┬────┬────┬────┬────┬────┬────┐
│編│發票人│支票日期│支票金額│ 付款人 │支票號碼│退票日期│ 備  考 │
│號│      │(年月日)│(新臺幣)│        │        │(年月日)│        │
├─┼───┼────┼────┼────┼────┼────┼────┤
│１│吳平家│八十六年│伍萬柒仟│台中市第│ＳＨ○八│八十六年│永俊公司│
│  │      │一月十日│元      │七信用合│九八五一│一月十日│持有    │
│  │      │        │        │作社    │七      │        │        │
├─┼───┼────┼────┼────┼────┼────┼────┤
│２│吳平家│八十五年│壹萬壹仟│台中市第│ＳＨ○八│八十五年│永俊公司│
│  │      │十二月三│伍佰元  │七信用合│九八五一│十二月三│持有    │
│  │      │十一日  │        │作社    │六      │十一日  │        │
├─┼───┼────┼────┼────┼────┼────┼────┤
│３│吳平家│八十五年│壹拾貳萬│台中市第│ＳＨ○八│八十五年│亞商公司│
│  │      │十二月三│捌仟元  │七信用合│九八五○│十二月三│持有    │
│  │      │十一日  │        │作社    │三      │十一日  │        │
├─┼───┼────┼────┼────┼────┼────┼────┤
│４│吳平家│八十六年│貳拾肆萬│台中市第│ＳＨ○八│八十六年│亞商公司│
│  │      │一月三十│玖仟柒佰│七信用合│四八五七│一月三十│持有    │
│  │      │一日    │元│作社    │八      │一日    │        │
├─┼───┼────┼────┼────┼────┼────┼────┤
│５│吳平家│八十五年│壹拾參萬│台中市第│ＳＨ○八│        │碟鷹公司│
│  │      │十二月三│貳仟柒佰│七信用合│九八○四│        │持有    │
│  │      │十一日  │元      │作社    │九      │        │        │
├─┼───┼────┼────┼────┼────┼────┼────┤
│６│吳平家│八十六年│柒拾壹萬│台中市第│ＳＨ○八│        │亨泰公司│
│  │      │三月十日│伍仟玖佰│七信用合│四八五七│        │持有    │
│  │      │        │陸拾貳元│作社    │五      │        │        │
├─┼───┼────┼────┼────┼────┼────┼────┤
│７│吳平家│八十六年│陸拾壹萬│台中市第│ＳＨ○八│        │亨泰公司│
│  │      │二月十日│捌仟柒佰│七信用合│四八五七│        │持有    │
│  │      │        │伍拾元  │作社    │四      │        │        │
├─┼───┼────┼────┼────┼────┼────┼────┤
│８│吳平家│八十五年│柒拾萬陸│台中市第│ＳＨ○八│        │亨泰公司│
│  │      │十二月三│仟柒佰伍│七信用合│四八五七│        │持有    │
│  │      │十一日  │拾元    │作社    │三      │        │        │
├─┼───┼────┼────┼────┼────┼────┼────┤
│９│吳平家│八十六年│參拾陸萬│台中市第│ＳＨ○八│        │亨泰公司│
│  │      │一月三十│元      │七信用合│四八五七│        │持有    │
│  │      │一日    │        │作社    │六      │        │        │
├─┼───┼────┼────┼────┼────┼────┼────┤
│１０│吳平家│八十六年│參拾捌萬│台中市第│ＳＨ○八│        │佶鋒公司│
│  │      │一月五日│玖仟元  │七信用合│四八五七│        │持有    │
│  │      │        │        │作社    │七      │        │        │
├─┼───┼────┼────┼────┼────┼────┼────┤
││吳平家│八十五年│壹拾貳萬│台中市第│ＳＨ○八│        │佶鋒公司│
│  │      │十二月三│參仟陸佰│七信用合│九八五○│        │持有    │
│  │      │十一日  │元      │作社    │二      │        │        │
├─┼───┼────┼────┼────┼────┼────┼────┤
││吳平家│八十六年│參拾貳萬│台中市第│ＳＨ○八│        │佶鋒公司│
│  │      │一月十五│陸仟參佰│七信用合│四八五八│        │持有    │
│  │      │日      │元      │作社    │三      │        │        │
├─┼───┼────┼────┼────┼────┼────┼────┤
││吳平家│八十六年│壹拾萬玖│台中市第│ＳＨ○八│        │佶鋒公司│
│  │      │一月五日│仟元    │七信用合│四八五八│        │持有    │
│  │      │        │        │作社    │二      │        │        │
├─┼───┼────┼────┼────┼────┼────┼────┤
││吳平家│八十五年│參萬元  │台中市第│ＳＨ○八│八十五年│民生報  │
│  │      │十二月三│        │七信用合│四八五五│十二月三│持有    │
│  │      │十一日  │        │作社    │七      │十一日  │        │
├─┼───┼────┼────┼────┼────┼────┼────┤
││吳平家│八十六年│壹拾柒萬│台中市第│ＳＨ○八│八十六年│日讚公司│
│  │      │一月二十│柒仟元  │七信用合│九八五一│一月二十│持有    │
│  │      │日      │        │作社    │八      │一日    │        │
├─┼───┼────┼────┼────┼────┼────┼────┤
││吳平家│八十六年│肆萬參仟│台中市第│ＳＨ○八│八十六年│東東公司│
│  │      │一月五日│元      │七信用合│四八五五│一月六日│持有    │
│  │      │        │        │作社    │八      │        │        │
│  │      │        │        │        │        │        │        │
├─┼───┼────┼────┼────┼────┼────┼────┤
││吳平家│八十六年│柒萬陸仟│台中市第│ＳＨ○八│        │寶福公司│
│  │      │一月十五│伍佰伍拾│七信用合│九八五一│        │持有    │
│  │      │日      │元      │作社    │三      │        │        │
├─┼───┼────┼────┼────┼────┼────┼────┤
││吳平家│八十六年│壹拾陸萬│台中市第│ＳＨ○八│        │天○○  │
│  │      │一月五日│參仟陸佰│七信用合│九八五一│        │持有    │
│  │      │        │元      │作社    │五      │        │        │
├─┼───┼────┼────┼────┼────┼────┼────┤
││吳平家│八十六年│貳萬伍仟│台中市第│ＳＨ○八│八十六年│寶福公司│
│  │      │一月五日│肆佰元  │七信用合│九七六○│一月八日│朱金炫  │
│  │      │        │        │作社    │○      │        │持有    │
├─┼───┼────┼────┼────┼────┼────┼────┤
││吳平家│八十五年│伍拾壹萬│台中市第│ＳＨ○八│        │大有為公│
│  │      │十二月三│肆仟參佰│七信用合│九八五○│        │司持有  │
│  │      │十一日  │伍拾元  │作社    │六      │        │        │
├─┼───┼────┼────┼────┼────┼────┼────┤
││吳平家│八十六年│捌拾伍萬│台中市第│ＳＨ○八│  │大有為公│
│  │      │一月十五│玖仟元  │七信用合│四八五七│        │司持有  │
│  │      │日      │        │作社    │二      │        │        │
├─┼───┼────┼────┼────┼────┼────┼────┤
││吳平家│八十六年│陸拾萬參│台中市第│ＳＨ○八│八十六年│珍妮公司│
│  │      │一月三十│仟貳佰元│七信用合│四八五七│二月五日│持有    │
│  │      │一日    │        │作社    │一      │        │        │
├─┼───┼────┼────┼────┼────┼────┼────┤
││吳平家│八十五年│參拾壹萬│台中市第│ＳＨ○八│八十五年│珍妮公司│
│  │      │十二月三│貳仟元  │七信用合│九八○四│十二月三│持有    │
│  │      │十一日  │        │作社    │八      │十一日  │        │
└─┴───┴────┴────┴────┴────┴────┴────┘
附表二：
┌─┬───┬───┬─────┬──┬──────┬──────┐
│編│行為人│詐欺日│詐      欺│詐欺│ 被  害  人 │被詐財物價金│
│號│      │期（年│地      點│方法│            │ (新臺幣)   │
│  │      │月日）│          │    │            │            │
├─┼───┼───┼─────┼──┼──────┼──────┤
│１│酉○○│85.10.│台北市民權│詐購│碟鷹有限公司│參拾捌萬肆仟│
│  │自稱「│6-85.1│東路二段六│物品│            │柒佰元      │
│  │林承佑│1.29  │十一號    │（詐│            │            │
│  │」之男│      │          │欺取│            │            │
│  │子    │      │          │財）│            │            │
├─┼───┼───┼─────┼──┼──────┼──────┤
│２│同右  │85.10.│台中縣大甲│同右│亨泰股份有限│壹佰貳拾伍萬│
│  │      │29-85.│鎮○○路六│    │公司        │元左右      │
│  │      │12.19 │十四號    │    │            │          │
├─┼───┼───┼─────┼──┼──────┼──────┤
│３│同右  │85.11.│中市西區台│同右│亞商股份有限│陸拾捌萬伍仟│
│  │      │4-85.1│中港路一段│    │公司        │參佰元      │
│  │      │2.19│三０二號九│    │            │            │
│  │      │      │樓        │    │            │            │
├─┼───┼───┼─────┼──┼──────┼──────┤
│４│同右  │85.11.│台中縣石岡│同右│珍妮實業有限│壹佰伍拾萬元│
│  │      │5-85.1│鄉○○街一│    │公司        │            │
│  │      │2.26│一一一巷十│    │            │            │
│  │      │      │之十五號  │    │            │            │
├─┼───┼───┼─────┼──┼──────┼──────┤
│５│同右  │85.11.│台北市中山│同右│大有為體育用│壹佰捌拾萬元│
│  │      │5-85.1│北路五段七│    │品事業有限公│左右        │
│  │      │2.26│四八巷二一│    │司          │            │
│  │      │      │號三樓    │    │            │            │
├─┼───┼───┼─────┼──┼──────┼──────┤
│６│同右  │85.11.│台中市北屯│同右│悅安實業有限│肆拾萬壹仟參│
│  │      │5-85.1│區永和巷四│    │公司        │佰柒拾元    │
│  │      │2.18│一－十號  │    │            │            │
├─┼───┼───┼─────┼──┼──────┼──────┤
│７│同右  │85.11 │桃園縣龍潭│同右│地○○○○鞋│貳拾貳萬元左│
│  │      │      │鄉○○○路│    │廠有限公司  │右          │
│  │      │      │九十五號  │    │            │            │
├─┼───┼───┼─────┼──┼──────┼──────┤
│８│同右  │85.11-│豐原市三豐│同右│戌○○      │壹拾萬元    │
│  │      │85.12.│路七四七巷│    │            │            │
│  │      │26│四六弄二六│    ││            │
│  │      │      │號        │    │            │            │
├─┼───┼───┼─────┼──┼──────┼──────┤
│９│同右  │85.11 │豐原市中正│同右│天○○      │參拾肆萬元  │
│  │      │      │路七二六巷│    │            │            │
│  │      │      │二六號    │    │            │            │
├─┼───┼───┼─────┼──┼──────┼──────┤
│１０│同右  │85.11.│台北市仙頭│同右│佶鋒有限公司│玖拾柒萬柒仟│
│  │      │5-85.1│街五十四巷│    │            │參佰柒拾元  │
│  │      │2.27  │四十二弄四│    │            │            │
│  │      ││十七號一樓│    │            │            │
├─┼───┼───┼─────┼──┼──────┼──────┤
││同右  │85.12.│台中縣大甲│同右│卯○○○○限│壹佰零壹萬肆│
│  │      │3-85.1│鎮○○路二│    │公司        │仟伍佰元    │
│  ││2.26│一六巷四十│    │            │            │
│  │      │      │八號      │    │            │            │
├─┼───┼───┼─────┼──┼──────┼──────┤
││同右  │85.12.│台北縣中和│同右│丙○○○○業│陸萬捌仟伍佰│
│  │      │3     │市○○路九│    │有限公司    │元          │
│  │      │      │十九巷十三│    │            │            │
│  │      │      │號        │    │            │            │
├─┼───┼───┼─────┼──┼──────┼──────┤
││同右  │85.11.│台中市中清│刊登│民生報      │參萬零貳佰肆│
│  │      │23    │路一五四巷│廣告│            │拾元        │
│  │      │      │五十弄二三│（詐│            │            │
│  │      │      │號        │欺得│            │            │
│  │      │      │          │利）│            │            │
├─┼───┼───┼─────┼──┼──────┼──────┤
││同右  │85.11 │新竹市莊敬│同右│甲○○○○司│伍拾萬玖仟伍│
│  │      │      │街六十四巷│    │            │佰元        │
│  │      │      │六號      │    │            │            │
├─┼───┼───┼─────┼──┼──────┼──────┤
││同右  │85.11.│台中市漢成│同右│辛○○○○份│肆萬參仟元  │
│  │      │29    │四街八之四│    │有限公司    │            │
│  │      │      │號        │    │            │            │
│  │      │      │          │    │            │            │
├─┼───┼───┼─────┼──┼──────┼──────┤
││同右  │85.11.│台中市西屯│同右│丑○○○○視│捌萬壹仟元  │
│  │      │11    │路二段上石│    │公司        │            │
│  │      │      │北二巷十一│    │            │            │
│  │      │      │號        │    │            │            │
├─┼───┼───┼─────┼──┼──────┼──────┤
││同右  │85.11.│台北市興隆│詐購│翊光企業有限│貳拾柒萬壹仟│
│  │      │3-85.1│路四段七十│商品│公司        │壹佰元      │
│  │      │1.7 │四巷十九號│（詐│            │            │
│  │      │      │四樓      │欺取│            │            │
│  │      │      │          │財）│            │            │
├─┼───┼───┼─────┼──┼──────┼──────┤
││同右  │85.12.│台中市昌平│同右│崧曜貿易有限│肆萬捌仟玖佰│
│  │      │4     │路二段金谷│    │公司        │陸拾元      │
│  │      │      │巷六號一樓│    │            │            │
├─┼───┼───┼─────┼──┼──────┼──────┤
││同右  │85.12.│桃園縣蘆竹│同右│星堡企業有限│玖萬玖仟玖佰│
│  │      │17    │鄉○○路六│    │公司        │伍拾元      │
│  │      │      │二八之三號│    │        │            │
├─┼───┼───┼─────┼──┼──────┼──────┤
││同右  │85.12.│台中市長安│同右│壬○○      │肆拾萬壹仟參│
│  │      │29    │路二段十一│    │            │佰柒拾元    │
│  │      │      │巷十五號  │    │            │            │
└─┴───┴───┴─────┴──┴──────┴──────┘
